臺灣士林地方法院刑事判決　　　　　　　 95年度易字第769號
公　訴　人　臺灣士林地方法院檢察署檢察官
被　　　告　丙○○
　　　　　　　　　　（現另案於臺灣臺北監獄士林分監執行）
上列被告因竊盜案件，經檢察官提起公訴（94年度偵字第12162號
），被告於本院準備程序期日就被訴事實為有罪之陳述，經本院
裁定進行簡式審判程序，並判決如下：
    主  文
丙○○連續攜帶兇器竊盜，累犯，處有期徒刑壹年貳月。
    事  實
一、丙○○前因竊盜及施用毒品案件，經法院先後判處有期徒刑
    1 年10月、4 月、5 月確定，並經本院以90年度聲字第912
    號裁定應執行有期徒刑2 年4 月確定，甫於民國91年8 月20
    日縮短刑期假釋出獄，並於92年5 月17日因假釋期滿未經撤
    銷，以執行完畢論。詎仍不知悔改，基於意圖為自己不法所
    有之概括犯意，先於94年7 月22日晚間某時，於臺北縣八里
    鄉○○路12號前，持其所有客觀上對於人之生命、身體、安
    全具有危險性，足資為兇器之扳手1 支，破壞甲○○所有之
    自用小客車之車窗玻璃（毀損部分未據告訴），進入車內竊
    取甲○○放置於車內之公事包各1 只（內有聯邦商業銀行、
    臺灣中小企業銀行存摺各1 本，印章1 枚）；復於同年月23
    日下午5 時許，在臺北縣八里鄉○○○路202 巷160 號前，
    以石頭敲破乙○○停放於上開地點之車號9F-7897 自用小客
    車後車窗玻璃，竊取乙○○放置於車內之公事包各1 只（內
    有身分證、健保卡、郵局金融卡、中國農民銀行金融卡、新
    光銀行信用卡、花旗銀行信用卡各1 張，聯邦商業銀行信用
    卡2 張，印章1 枚，金戒指2 只）；得手後，隨即持所竊得
    之乙○○中國農民銀行金融卡、郵局金融卡，於同日晚間8
    時34分、8 時36分許，在淡水第一信用合作社之自動櫃員機
    ，接續以輸入乙○○之密碼指令之不正方法，由該自動付款
    設備提領取得現金新臺幣（下同）7,000 元及11,000元，並
    將上開款項供己花用殆盡。嗣於94年7 月24日4 時30分許，
    在臺北縣八里鄉○○路○ 段470 號前，經警在丙○○所駕駛
    之車號7138-LP 號自用小客車內查獲甲○○與乙○○所失竊
    之上開贓物，始循線查知上情。
二、案經乙○○訴由臺北縣政府警察局蘆洲分局報告臺灣士林地
    方法院檢察署檢察官偵查起訴。
    理  由
一、上揭犯罪事實，業據被告丙○○於本院準備程序及審理時坦
    承不諱（見本院96年4 月24日準備程序及審判筆錄），核與
    證人即被害人甲○○、乙○○於警詢、偵查時證述之情節相
    符（見偵卷第39至40頁、第41至42頁、第85、91頁），且經
    證人即查獲員警莊志強於偵查中證述明確（見偵卷第97至98
    頁），並有台北縣政府警察局蘆洲分局搜索扣押筆錄（見偵
    卷第25至27頁）、扣押物品目錄表（見偵卷第28至29頁）、
    自願受搜索同意書各1 份（見偵卷第31頁）、現場照面5張
    （見偵卷第56至58頁）、贓物認領保管單2 份（見偵卷第45
    至46頁）、乙○○郵局存摺及中國農民銀行存摺影本各1 份
    （見偵卷第54頁、第93至94頁）、中華郵政股份有限公司95
    年12月25日儲字第0950731785號函檢附跨行提款交易帳號查
    詢單1 份（見本院卷）在卷可憑，堪信被告自白與事實相符
    ，應可採信。綜上，本件被告犯行事證明確，應予依法論科
    。
二、按刑法第321 條第1 項第3 款之攜帶兇器竊盜罪，係以行為
    人攜帶兇器竊盜為其加重條件，此所謂兇器，其種類並無限
    制，凡客觀上足對人之生命、身體、安全構成威脅，具有危
    險性之兇器均屬之。查被告丙○○用以行竊甲○○車內財物
    之工具扳手1 支，雖未據扣案，惟該工具既可破壞被害人車
    輛之車窗玻璃，堪認如持以行兇，客觀上自足以對人之生命
    、身體、安全構成威脅，性質上屬兇器無疑。核被告持扳手
    破壞被害人甲○○小客車車窗玻璃，並進入車內竊取財物之
    行為，係犯刑法第321 條第1 項第3 款之攜帶兇器竊盜罪，
    起訴書誤認被告此部分所為，係犯刑法第320 條第1 項之竊
    盜罪，尚有未洽，惟實行公訴之檢察官於本院審理時已當庭
    更正為刑法第321 條第1 項第3 款之攜帶兇器竊盜罪，爰不
    再變更起訴法條；又被告持石頭敲破乙○○小車車窗玻璃並
    竊得乙○○車內財物之行為，係犯刑法第354 條之毀損罪及
    同法第320 條第1 項竊盜罪，起訴書雖僅記載刑法第320 條
    第1 項竊盜罪，未援引前開毀損罪條文，但起訴書事實欄已
    記載被告前開毀損之事實，是以被告毀損之行為，仍為起訴
    範圍，本院自應加以審究；又被告以竊得之乙○○郵局及中
    國農民銀行金融卡及密碼使自動提款機辨識系統對真正有權
    提領人之識別陷於錯誤，而以此不正方法由自動提款及轉帳
    到其他帳戶之行為，則犯刑法第339 條之2 第1 項（起訴書
    漏載第1 項）利用自動付款設備詐欺罪。
三、次按「行為後法律有變更者，適用行為時之法律。但行為後
    法律有利於行為人者，適用最有利於行為人法律。」，94年
    2 月2 日修正公布並於95年7 月1 日施行之刑法第2 條第1
    項定有明文。被告為上開犯行後，新刑法已經施行，自應依
    上開規定，為新舊刑法之比較適用。茲依新刑法第2 條第1
    項規定，並參酌最高法院95年度第8 次刑事庭會議決議之新
    舊刑法適用原則，比較本案法律適用如下：
  1.有關刑法第320 條第1 項竊盜罪、第339 條之2 第1 項利用
    自動付款設備詐欺罪、第354 條毀損罪，其法定刑有關罰金
    部分，分別得處500 元、10000 元、500 元以下罰金。刑法
    第33條第5 款有關罰金之最低數額部分，刑法分則編各罪所
    定罰金之貨幣單位原為銀元，修正前刑法第33條第5 款規定
    ：「罰金：（銀元）1 元以上」，而銀元與新臺幣間之折算
    ，依現行法規所定貨幣單位折算新臺幣條例規定，以銀元1
    元折算新臺幣3 元；修正後刑法第33條第5 款則規定：「罰
    金：新臺幣1,000 元以上，以百元計算之」；經比較修正前
    、後之規定，修正後刑法第33條第5 款所定罰金之最低數額
    ，較之修正前提高，自以修正前刑法第33條第5 款之規定有
    利於被告。
  2.刑法第55條關於牽連犯之規定及同法第56條連續犯之規定業
    經刪除，於新法施行後，被告等之數犯罪行為，應予分論併
    罰。雖上開規定之刪除並非犯罪構成要件之變更，然顯已影
    響行為人刑罰之法律效果，自屬法律有變更，依新法第2 條
    第1 項規定，比較新、舊法結果，仍應適用較有利於被告之
    舊法論以連續犯、牽連犯。
  3.修正刑法係自95年7 月1 日起施行，在此之前，刑法分則編
    有關罰金之貨幣單位係銀元（銀元與新臺幣之折算比例為一
    比三），且依刑法分則編應處罰金者，應適用罰金罰鍰提高
    標準條例第1 條、第5 條規定，就72年6 月26日前修正之刑
    法條文，罰金數額提高2 至10倍，其後修正者則不提高倍數
    ；而修正刑法施行後，因刑法第33條第5 款所定罰金之貨幣
    單位，經修正為新臺幣後，刑法分則各罪所定罰金之貨幣單
    位亦應配合修正為新臺幣，為使刑法分則編各罪所定罰金之
    最高數額與刑法修正前趨於一致，乃增訂刑法施行法第1條
    之1 ：「中華民國94年1 月7 日刑法修正施行後，刑法分則
    編所定罰金之貨幣單位為新臺幣。94年1 月7 日刑法修正時
    ，刑法分則編未修正之條文定有罰金者，自94年1 月7 日刑
    法修正施行後，就其所定數額提高為30倍。但72年6 月26日
    至94年1 月7 日新增或修正之條文，就其所定數額提高為3
    倍」，亦即，自95年7 月1 日起，刑法分則編所定罰金之貨
    幣單位，由原來之銀元改為新臺幣，且於94年1 月7 日刑法
    修正時（94年1 月7 日係立法院三讀通過之日期），刑法分
    則編未修正之條文定有罰金者，復未於72年6 月26日至94年
    1 月7 日修正或新增，自95年7 月1 日起，有關罰金之數額
    提高為30倍；就72年6 月26日至94年1 月7 日新增或修正之
    條文，有關罰金之數額提高為3 倍。本案被告係犯刑法第32
    0 條第1 項之竊盜罪、同法第354 條毀損罪、第339 條之2
    第1 項以不正方法由自動付款設備取得他人之物罪，均有罰
    金刑之處罰，而其中刑法第320 條第1 項、第354 條之條文
    於94年1 月7 日刑法修正時未經修正，亦未於72年6 月20日
    至94年1 月7 日間修正過，依增訂刑法施行法第1 條之1 規
    定，其罰金以新臺幣為單位，數額應提高30倍；另刑法第33
    9 條之2 ，則係於86年10月8 日增訂，自同年月10日起施行
    ，依增訂刑法施行法第1 條之1 但書之規定，其罰金以新臺
    幣為單位，數額應提高3 倍。此與修正前之罰金以銀元為單
    位，刑法第320 條第1 項、第354 條部分，適用罰金罰鍰提
    高標準條例第1 條之規定，應提高10倍，再經折算為新臺幣
    （銀元與新臺幣之折算比例為一比三），換算結果，亦為30
    倍；刑法第339 條之2 部分，適用罰金罰鍰提高標準條例之
    結果為不提高倍數（惟銀元與新臺幣之折算比例為一比三，
    換算結果，亦為3 倍）。從而，刑法分則編各罪所定罰金之
    最高數額，於上開規定修正後並無不同，自應修先施用刑法
    施行法第1 條之1 之規定。
四、被告先後2 次竊盜犯行，時間緊接，所犯罪名相同，顯係出
    於概括犯意反覆為之，為連續犯，應依修正前刑法第56條之
    規定以情節較重之刑法第321 條第1 項第3 款之攜帶兇器竊
    盜罪論，並加重其刑。又被告2 次利用自動付款設備詐欺之
    行為，均在同一地點，2 次實施行為時間相當密切接近，又
    係侵害同一之法益，各行為之獨立性極為薄弱，依一般社會
    健全觀念，在時間差距上，難以強行分開，在刑法評價上，
    以視為數個舉動之接續施行，合為包括之一行為予以評價，
    為接續犯，應僅成立一利用自動付款設備詐欺罪，公訴人認
    係連續犯關係，尚有未洽，應予更正。又被告所犯加重竊盜
    罪、毀損罪及以不正方法由自動付款設備取得他人之物罪等
    3 罪間，有方法目的之牽連關係，為牽連犯，應依修正前刑
    法第55條之規定，從1 重論以刑法第321 條第1 項第3 款之
    加重竊盜罪。再刑法第47條有關累犯之規定亦經修正，經比
    較修正前、後該條之規定，可知修正前有關累犯之成立，不
    以再犯之罪係故意犯罪為限，然修正後之規定，則以再犯故
    意犯為成立累犯之要件。換言之，若被告再犯者係故意犯罪
    ，則修正前、後之規定，均成立累犯。查本案被告有如事實
    欄所載之犯罪科刑及執行情形，此有臺灣高等法院被告前案
    紀錄表在卷可按，其係於受有期徒刑之執行完畢後，5 年內
    故意再犯本件有期徒刑以上之罪，是依修正前、後之刑法第
    47 條 規定，均成立累犯，不生新舊法比較，爰依修正後刑
    法第47條第1 項之規定加重其刑，並依法遞加重其刑。
五、爰審酌被告身無殘缺，有良好之謀生能力，竟不思正途營生
    ，而冀望不勞而獲竊取他人之物，且先有竊盜案件，經法院
    判刑確定，竟仍不知悔改，一犯再犯，暨本次犯罪之手段、
    竊得之財物價值、犯後態度等一切情狀，量處如主文所示之
    刑。至於被告用以行竊之扳手1 支，雖係被告所有，且供犯
    罪所用之物，但未據扣案，被告亦不知其所在，恐已滅失，
    未免將來執行困難，故不予宣告沒收，併此敘明。
六、檢察官移送併案部分：
    臺灣士林地方法院檢察署檢察官95年度偵字第6441號併辦意
    旨略以：被告丙○○於民國94年12月間某日，在台北縣八里
    左岸河濱公園，意圖為自己不法所有，竊取車號HN-8716 號
    車牌2 面後，佔為己有，再以3000元之價格販售給不知情的
    辜能勇，因認被告另涉有刑法第320 條第1 項之竊盜罪嫌云
    云。惟查併案部分認被告所犯竊盜罪之時間為94年12月間某
    日，而本案被告所犯竊盜之時間為94年7 月22日及23日，2
    次行竊時間相距5 月，顯非基於概括犯意而為之，自無連續
    犯關係，而非裁判上之一罪，本院無從併案審理，應退回由
    檢察官另行依法處理，附此敘明。
七、據上論斷，應依刑事訴訟法第299 條第1 項前段、第273 條
    之1 第1 項，刑法第2 條第1 項前段、第321 條第1 項第3
    款、第339 條之2 第1 項、第354 條、第47條第1 項、修正
    前刑法第56條、第55條，刑法施行法第1 條之1 ，判決如主
    文。
本案經檢察官吳維雅到庭執行職務
中　　華　　民　　國　　96　　年　　5 　　月　　8 　　日
                  刑事第五庭法  官 汪梅芬
以上正本證明與原本無異。
如不服本判決應於送達後10日內向本院提出上訴狀。
                            書記官  張馨尹
中　　華　　民　　國　　96　　年　　5 　　月　　8 　　日
附錄本案論罪科刑法條全文：
刑法第320條第1 項
意圖為自己或第三人不法之所有，而竊取他人之動產者，為竊盜
，處五年以下有期徒刑、拘役或五百元以下罰金。
刑法第321條第1項3款
犯竊盜罪而有左列情形之一者，處6月以上、5年以下有期徒刑：
三  攜帶兇器而犯之者。
刑法第339條之2
意圖為自己或第三人不法之所有，以不正方法由自動付款設備取
得他人之物者，處三年以下有期徒刑、拘役或一萬元以下罰金。
以前項方法得財產上不法之利益或使第三人得之者，亦同。
刑法第354條
毀棄、損壞前二條以外之他人之物或致令不堪用，足以生損害於
公眾或他人者，處2 年以下有期徒刑、拘役或5 百元以下罰金。
